臺灣基隆地方法院刑事判決　　　　　　　 93年度訴字第744號
聲　請　人　臺灣基隆地方法院檢察署檢察官
被　　　告　丙○○　男　36歲.
上列被告因竊盜案件，經檢察官聲請簡易判決處刑（九十三年度
偵字第二二二三號），本院認本件不得以簡易判決處刑，而改用
通常程序審理，嗣又經本院合議改採簡式審判程序審理，本院判
決如下：
    主  文
丙○○共同連續於夜間侵入住宅竊盜，處有期徒刑玖月。
    事  實
一、丙○○與姓名年籍不詳綽號「小美」之成年女子共同基於意
    圖為自己不法所有之概括犯意聯絡，先後為下列犯行：（一
    ）於民國九十三年四月十五日凌晨三時四十分許，在甲○○
    所經營之位在臺北縣金山鄉○○街十六號之「添盛雜貨店」
    前，共同徒手竊取甲○○所有之塑膠箱一個、台灣煙酒公司
    之空玻璃酒瓶四十四支。（二）緣乙○○○將其臺北縣金山
    鄉○○里街七號一樓之建物出租予許清俊作為理髮店之用，
    該建物之右側尚區分一小倉庫，供乙○○○與許清俊擺放雜
    物，該小倉庫有一鋁門可通至許清俊之理髮店內，許清俊平
    時藉由該鋁門及小倉庫前方之手拉昇降鐵門進出其之理髮店
    ，許清俊每日晚間均睡在其理髮店後方之小房間內（因是，
    該理髮店之性質係屬住宅），丙○○與「小美」竊取完（一
    ）之財物後，旋接續於九十三年四月十五日凌晨三時四十四
    分許、同日凌晨四時四十三許，侵入屬住宅一部分之前開所
    述小倉庫內，共同竊取乙○○○所有之紅標米酒二箱（共四
    十瓶）、紅露酒一箱（共二十瓶）。嗣過一、二日，許清俊
    詢問房東乙○○○是否取走擺放在前開小倉庫內之酒類，乙○○○察覺有異，經報警再由警方向台北縣金山鄉和平村村
    長辦公室調閱前開案發地點附近之監視錄影帶，始查知上情
    。
二、案經臺北縣政府警察局金山分局報告臺灣基隆地方法院檢察
    署檢察官偵查後向本院聲請簡易判決處刑，再經本院改用通
    常程序中之簡式審判程序審理。
    理  由
一、訊據被告丙○○為本院通緝到案後，本矢口否認犯行，辯稱
    ：伊雖有和「小美」至事實欄所述二地點行竊酒瓶與酒類，
    然渠等並無進入臺北縣金山鄉○○里街七號一樓之小倉庫內
    行竊，僅係在門口行竊，其等僅犯普通竊盜罪云云。惟查：
    本案尚以簡易程序審理時，證人即被害人乙○○○於九十三
    年九月十五日本院審理證稱「（問：你所失竊的酒，是放在
    金山鄉○○里街七號門口前面還是放在門的裡面？門有沒有
    關？有無上鎖？）我是放在門的裡面；我是將該處租給別人
    ，該處門應該有關，但是沒有鎖。」、「（問：你將該處租
    給別人，那你平常是否有在該處居住或營業？）我平常都只
    是經過該處，沒有住在那邊，我兒子住在該處二樓，我自己
    沒有住在該處，但是一樓租給別人開理髮廳。」、「（問：
    你為何會將失竊的酒，放在金包里街七號？）金包里街七號
    租給別人，但是該處一樓外面有騎樓，騎樓外面沒有門，就
    是馬路了，一樓的理髮店店門口是一個大的電動升降鐵門，
    理髮店的旁邊是我蓋了一個倉庫，倉庫和騎樓接縫處有一個
    用手拉的升降鐵門，我就是把酒放在倉庫鐵門裡面一點的地
    方，理髮店的承租人也可以透過他們店裡的一扇鋁門通到倉
    庫裡擺他們店裡的東西。」等語，該證人並當庭繪出前開小
    倉庫與理髮店之大略圖示在卷；承租台北縣金山鄉○○里街
    七號一樓之理髮店老闆即證人李清俊則於本案簡易程序九十
    三年十一月三日本院審理時證稱「（問：九十三年四月十四
    日晚間或四月十五日凌晨有無拉下理髮店旁邊倉庫的小鐵門
    ？）有拉下，但是沒有鎖，因為鐵門的鎖壞掉了。」、「（
    問：你平常晚上是否都有睡在理髮店裡？）有。」、「（問
    ：你理髮店店面後面有無單獨隔出一個房間？）有，而且有
    隔二個房間，我睡其中一個房間。」、「（問：乙○○○擺
    那些酒，是擺在倉庫裡面，還是擺在外面的騎樓上？）她是
    擺在倉庫裡面，而且騎樓很淺，只有大約七、八十公分，乙○○○擺那些酒，如果擺在騎樓上面會不夠擺，除非疊很高
    。」、「（問：乙○○○那些酒平常都放在倉庫裡面的何處
    ？）靠近鐵門門口地方，但是是在小鐵門的裡面。」等語，
    由該二證人之證詞可知被告與「小美」竊取被害人乙○○○
    之酒類之處所，係在前開小倉庫之手拉昇降鐵門內，且竊取
    當時該鐵門係拉下而未上鎖之狀態，被告與「小美」亦有拉
    開該鐵門，進入前開小倉庫內行竊；另由該二證人之證詞亦
    可知前開小倉庫與理髮店係不可分割之一部分，證人許清俊
    既在理髮店後方隔二房間，且平日晚上均睡於其中一間房間
    內，則前開小倉庫在性質上亦屬住宅。再查，本院於九十三
    年十一月三日勘驗扣案之監視錄影帶，其中第二部分係被告
    與「阿美」之年輕女子共同竊取事實欄一（二）之部分，被
    告與「阿美」先於九十三年四月十五日凌晨三時四十四分卅
    九秒共同竊取一箱酒類，再隔約一小時後之凌晨四時四十三
    分零八秒接續共同竊取二箱酒類，此有本院勘驗筆錄一紙附
    卷可稽，由是亦可推斷被告與「阿美」二人必須拉開前開小
    倉庫鐵門進入該倉庫內竊取酒類，否則，若如被告所言，被
    害人乙○○○之被竊酒類均置鐵門外面，則被告與「阿美」
    大可一次或在間隔之短時間內，將三箱酒類均竊走，又何須
    間隔近一小時後，才接續行竊？綜上，被告辯詞顯與事實不
    符，核係避就之詞，其於本院九十四年一月十二日審理時改
    供自白本案所有犯行，核與真實相符。此外，本案並經被害
    人甲○○、乙○○○於警訊指訴在案，被害人甲○○且於本
    案之簡易程序於九十三年九月十五日審理時到院證述綦詳，
    證人藍秋菊則於警訊時指認監視錄影帶中之犯嫌即為被告，
    復有監視錄影帶翻拍照片六幀、監視錄影帶一捲在卷可按，
    本件事證至明，被告犯行足堪認定。
二、核被告如事實欄一（一）所為，係犯刑法第三百二十條第一
    項之普通竊盜罪，如事實欄一（二）之所為，係犯刑法第三
    百二十一條第一項第一款之於夜間侵入住宅竊盜罪；聲請人
    誤認被告如事實欄一（二）之所為，係犯普通竊盜罪，然公
    訴人已當庭更正犯罪事實及法條，自無庸再行變更聲請法條
    。被告與「小美」之成年女子間，具有犯意聯絡、行為分擔
    ，為共同正犯。被告先後犯如事實欄一（一）、（二）之犯
    行，時間緊接，所犯又係構成要件相同之罪名，顯基於概括
    犯意為之，為連續犯，以一罪論，論以較重之於夜間侵入住
    宅竊盜罪，並依刑法第五十六條之規定加重其刑。被告犯如
    事實欄一（二）之竊盜犯行，係於九十三年四月十五日凌晨
    三時四十四分許、同日凌晨四時四十三許，侵入同一處所犯
    之，核係利用時間、空間密接之同一機會犯之，為接續犯。
    爰審酌被告犯罪所得財物價值、犯罪手段、犯後雖在罪證確
    鑿下自承犯行然始終不肯交待共犯身分等一切情狀，量處如
    主文所示之刑。
據上論斷，應依刑事訴訟法第四百五十二條、第二百七十三條之
一第一項、第二百條九十九條第一項前段，刑法第二十八條、第
五十六條、第三百二十一條第一項第一款，判決如主文。
本案經檢察官黃鴻達到庭執行職務
中　　華　　民　　國　　94　　年　　1 　　月　　26　　日
                  刑事第三庭法    官  曾雨明
以上正本證明與原本無異。
對於本件判決如有不服，應於收受送達後10日內，向本院提出上
訴書狀，上訴於臺灣高等法院。
中　　華　　民　　國　　94　　年　　1 　　月　　26　　日
                            書 記 官  王靜敏
附錄論罪法條：
中華民國刑法第321條第1項第1款：
犯竊盜罪而有左列情形之一者，處6 月以上、5 年以下有期徒刑
：
一、於夜間侵入住宅或有人居住之建築物、船艦或隱匿其內而犯
    之者。
